臺灣桃園地方法院刑事判決　　　　　　　　　　　　　九十一年度易字第三七號
　　公　訴　人　臺灣桃園地方法院檢察署檢察官
　　被　　　告　丙○○
　　　　　　　　甲○○
右列被告因恐嚇等案件，經檢察官提起公訴（九十年度偵字第五八二號），本院判
決如左：
    主      文
丙○○、甲○○共同以加害身體之事，恐嚇他人致生危害於安全，各處拘役肆拾日，
如易科罰金，以參佰元折算壹日。甲○○緩刑參年。
    事      實
一、丙○○有下列前案紀錄：
  (一)曾因犯妨害公務罪，於民國（下同）七十三年二月二十九日經本院以七十三年易
    字第一一三號判處有期徒刑三月，拘役五十日，嗣經七十三年三月三十一日確定
    ，並於七十三年十一月二日易科罰金執畢。
  (二)又因犯攜帶兇器竊盜罪於九十一年一月三十一日經本院以九十年易字第一一八二
    號判處有期徒刑七月，嗣經確定尚未執行。
二、詎丙○○猶不知悔改，緣其得知丁○○積欠乙○○新台幣（下同）二百萬元債務
    而遲未清償，乃提議乙○○委託伊代為向丁○○索債。於李某允可後，二人乃於
    九十年二月七日簽訂委託書，並約定倘索債成功，乙○○將以百分之五十酬謝丙○○。張某於接受委託後，乃於九十年三月一日向丁○○討得三十萬元，並簽具
    收據二紙交由魏某收持。惟丙○○未就此索得之款項交付乙○○，迄於九十年三
    月二十九日李某始自魏某處得知該情，乃於九十年四月一日晚間約同丙○○及丁○○至其桃園縣中壢市○○路四八七號住處對質並討論所餘債務清償事宜，丙○○乃帶同甲○○及真實姓名年籍不詳綽號「阿輝」之成年男子前來。詎丙○○因
    無法就前開已討得之卅萬元對乙○○交代，竟惱羞成怒，於同日晚間九時許，先
    佯稱因乙○○欲就寢，乃假意邀請丁○○共搭由丙○○駕駛之車號Ｌ９─８７１
    ２號自小客車返回其位於桃園縣八德市○○路一○三七之七號之鐵工廠，惟途間
    在車上，丙○○、甲○○與綽號「阿輝」之不詳姓名年籍成年男子三人，即基於
    傷害與恐嚇之犯意聯絡、行為分擔，先由甲○○竟先基於傷害之犯意，毆打丁○○，致丁○○受有鼻樑瘀傷、上下唇挫傷、後頸挫傷之傷害（傷害部分業據撤回
    告訴），再由丙○○以加害身體之事，對丁○○恫稱：「如不還錢，要你沒工作
    ，並要帶走小孩，你不怕痛、小孩怕痛」等語，使丁○○心生畏懼，致生危害於
    安全，而應允於九十年四月三日先清償五萬元，丙○○、甲○○始罷手離去。嗣
    丁○○不願再隱忍，乃報警處理，迨於九十年四月三日晚上八時許，丙○○前往
    丁○○位於桃園縣八德市○○路一０三九之七號之工廠取款時，為埋伏之員警當
    場查獲。
三、案經丁○○訴由桃園縣警察局報請台灣桃園地方法院檢察署檢察官偵查起訴。
    理      由
一、被告之供述及辯解：
    訊據被告丙○○、甲○○固不坦承於上開時地駕駛車輛載同告訴人即被害人丁○○外出，惟矢口否認有何公訴人所指之恐嚇犯行，一致辯稱：沒有說起訴書上所
    載恐嚇的話云云。
二、認定犯罪事實所憑之證據及理由：
  (一)右揭事實，業據證人即被害人丁○○迭於警偵訊及本院審理中指證歷歷，互核一
    致，且有委託書、收據及診斷證明書各乙件附於偵卷內可稽。
  (二)雖被告等否認以恐嚇之強脅手段討債，然證人乙○○已坦供委託丙○○向證人丁○○討債，其報酬高達五成等語在卷，該項約定並經載明於前開委託書。則以該
    酬勞成數之高，促使被告等以恐嚇之非法逼迫魏某還債，以賺取酬金，亦非不可
    想像。
  (三)又被告丙○○於偵查中辯稱：「我們沒有恐嚇魏，只是罵他為什麼騙一個老人家
    的錢... 至於毆打魏，是甲○○跟魏說：當初拿人家二百萬元時的嘴臉跟現在的
    樣子，就邊說邊打魏，我們沒有說好要打魏」各等語，則以張某當時口氣已屬不
    善，被告甲○○更予蠻暴毆打，乃渠等遂以惡語施加被害人，自在情理之間。且
    被告二人與魏某並無仇怨，業據供明在卷，則信無任予誣攀之可能，從而告訴人
    所指遭渠等恐嚇乙情自非虛妄。
  (四)是本件事證已明，被告等所辯無非事後卸責之詞，無由憑信，渠等犯行足以認定
    。
三、法律適用：
  (一)核被告二人所為，係犯刑法第三百零五條之恐嚇危害安全罪。
  (二)被告二人與綽號「阿輝」之不詳姓名年籍成年男子，就前開恐嚇犯行，彼此間互
    有犯意聯絡及行為分擔，皆為共同正犯。
四、科刑及其審酌事項：
    爰審酌被告二人之犯罪動機、目的、手段、所生損害及犯罪後態度等一切情狀，
    分別量處如主文所示之刑，併諭知易科罰金之折算標準。
五、緩刑之宣告：
    末查被告甲○○前未曾受任何有期徒刑以上刑之宣告，此有台灣高等法院前案紀
    錄表一紙附卷可憑，其經此教訓，自當知所勉而無虞再犯，本院綜核各情，認上
    開有期徒刑之宣告，已足策其自新，所宣告之刑，以暫不執行為適當，爰依法諭
    知緩刑三年，用啟向上。
六、不另為不受理之諭知：
    公訴意旨另以：九十年四月一日晚間九時許，在丙○○駕駛之車號Ｌ９─８７１
    ２號自小客車上，甲○○基於傷害之犯意，毆打丁○○，致丁○○受有鼻樑瘀傷
    、上下唇挫傷、後頸挫傷之傷害，因認被告甲○○另犯有刑法第二百七十七條第
    一項之傷害罪云云。惟按此罪依同法第二百八十七條前段之規定，須告訴乃論，
    茲據告訴人丁○○已於本案言辭辯論終結前，撤回告訴，是此節已失追訴條件；
    惟依公訴意旨認此部份與甲○○被告所犯前開恐嚇罪部份有裁判上一罪之牽連關
    係，按審判不可分之原則，不另為不受理之諭知。
據上論斷，應依刑事訴訟法第二百九十九條第一項前段，刑法第二十八條、第三百零
五條、第七十四條第一款、第四十一條第一項前段，罰金罰鍰提高標準條例第一條前
段、第二條，判決如主文。
本案經檢察官陳美華到庭執行職務。
中      華      民      國    九十一    年      五      月    二十九    日
                                臺灣桃園地方法院刑事第五庭
                                  法      官    江  德  民
右正本證明與原本無異。
如不服本判決，應於判決送達後十日內，向本院提出上訴狀。
                                  法院書記官    李  劍  龍
中      華      民      國    九十一    年      五      月    二十九    日
附論罪科刑依據之法條：
中華民國刑法第三百零五條
以加害生命、身體、自由、名譽、財產之事，恐嚇他人致生危害於安全者，處二年以
下有期徒刑、拘役或三百元以下罰金。
